Yamls/V-gorzyny_gt-norm.yaml
Config:
  hfst:
    Gen: ../../../src/generator-gt-norm.hfst
    Morph: ../../../src/analyser-gt-norm.hfst
  xerox:
    Gen: ../../../src/generator-gt-norm.xfst
    Morph: ../../../src/analyser-gt-norm.xfst
    App: lookup

Tests:

# todo:
#  The were proofread for golden standard by Larisa Ponomareva 2019-10-28
# Then: run analyser, then correct. 

  Verb - горзыны 'to cry'/ 'itkeä'/ 'плакать': # Inf. suff. –ыны. Verb in paired hard consonants: д, з, л, н, с, т / Inf. suff. -ыны. Sanavartalon lopussa ovat kovat konsonantit: д, з, л, н, с, т / Инф. суфф. –ыны. Основа глагола заканчивается на твердые парные согласные: д, з, л, н, с, т. 
     горзыны+V+Inf: горзыны
     горзыны+V+Inf+PxSg2: горзыныт
     горзыны+V+Inf+Acc+PxSg2: горзынытӧ
     горзыны+V+Inf+PxSg3: горзыныс
     горзыны+V+Inf+Acc+PxSg3: горзынысӧ 
     горзыны+V+ConNeg+Pl: горзӧ 
     горзыны+V+ConNeg+Sg: горзы
     горзыны+V+Imprt+Sg2: [горзы, горзы-ко]
     горзыны+V+Imprt+Pl1: [горзам, горзамӧ, горзам-ко, горзамӧ-ко, горзамте, горзамӧте]
     горзыны+V+Imprt+Pl2: [горзӧ, горзӧ-ко, горзӧте]
     горзыны+V+Ind+Prs+Sg1: горза
     горзыны+V+Ind+Prs+Sg2: горзан
     горзыны+V+Ind+Prs+Sg3: горзӧ
     горзыны+V+Ind+Prs+Pl1: [горзам, горзамӧ]
     горзыны+V+Ind+Prs+Pl2: [горзат, горзатӧ]
     горзыны+V+Ind+Prs+Pl3: [горзӧн, горзӧны]
     горзыны+V+Ind+Fut+Sg1: горза
     горзыны+V+Ind+Fut+Sg2: горзан
     горзыны+V+Ind+Fut+Sg3: горзас
     горзыны+V+Ind+Fut+Pl1: [горзам, горзамӧ]
     горзыны+V+Ind+Fut+Pl2: [горзат, горзатӧ]
     горзыны+V+Ind+Fut+Pl3: горзасӧ
     горзыны+V+Ind+Prt1+Sg1: горзі
     горзыны+V+Ind+Prt1+Sg2: горзін
     горзыны+V+Ind+Prt1+Sg3: горзіс
     горзыны+V+Ind+Prt1+Pl1: [горзім, горзімӧ]
     горзыны+V+Ind+Prt1+Pl2: [горзіт, горзітӧ]
     горзыны+V+Ind+Prt1+Pl3: горзісӧ
     горзыны+V+Ind+Prt2+Sg2: [горзӧмыт, горзӧмат]
     горзыны+V+Ind+Prt2+Sg3: [горзӧм, горзӧма]
     горзыны+V+Ind+Prt2+Pl2: [горзӧмныт, горзӧмась]
     горзыны+V+Ind+Prt2+Pl3: горзӧмась
     горзыны+V+Inf+Comp: горзыныжык
     горзыны+V+Ind+Prs+Sg1+Comp: горзажык
     горзыны+V+Ind+Prs+Sg2+Comp: горзанжык
     горзыны+V+Ind+Prs+Sg3+Comp: горзӧжык
     горзыны+V+Ind+Prs+Pl1+Comp: [горзамжык, горзамӧжык]
     горзыны+V+Ind+Prs+Pl2+Comp: [горзатжык, горзатӧжык]
     горзыны+V+Ind+Prs+Pl3+Comp: [горзӧнжык, горзӧныжык]
     горзыны+V+Ind+Fut+Sg1+Comp: горзажык
     горзыны+V+Ind+Fut+Sg2+Comp: горзанжык
     горзыны+V+Ind+Fut+Sg3+Comp: горзасжык
     горзыны+V+Ind+Fut+Pl1+Comp: [горзамжык, горзамӧжык]
     горзыны+V+Ind+Fut+Pl2+Comp: [горзатжык, горзатӧжык]
     горзыны+V+Ind+Fut+Pl3+Comp: горзасӧжык
     горзыны+V+Ind+Prt1+Sg1+Comp: горзіжык
     горзыны+V+Ind+Prt1+Sg2+Comp: горзінжык
     горзыны+V+Ind+Prt1+Sg3+Comp: горзісжык
     горзыны+V+Ind+Prt1+Pl1+Comp: [горзімжык, горзімӧжык]
     горзыны+V+Ind+Prt1+Pl2+Comp: [горзітжык, горзітӧжык]
     горзыны+V+Ind+Prt1+Pl3+Comp: горзісӧжык
     горзыны+V+Ind+Prt2+Sg2+Comp: [горзӧмытжык, горзӧматжык]
     горзыны+V+Ind+Prt2+Sg3+Comp: [горзӧмжык, горзӧмажык]
     горзыны+V+Ind+Prt2+Pl2+Comp: [горзӧмнытжык, горзӧмасьжык]
     горзыны+V+Ind+Prt2+Pl3+Comp: горзӧмасьжык
    
     горзыны+V+Der/ік+Ger+Compl: горзік
     горзыны+V+Der/ік+Ger+Ill: горзікӧ
     горзыны+V+Der/ік+Ger+Ill+PxSg1: горзікам
     горзыны+V+Der/ік+Ger+Ill+PxSg2: горзікат
     горзыны+V+Der/ік+Ger+Ill+PxSg3: горзікас
     горзыны+V+Der/ік+Ger+Ill+PxPl1: горзіканым
     горзыны+V+Der/ік+Ger+Ill+PxPl2: горзіканыт
     горзыны+V+Der/ік+Ger+Ill+PxPl3: горзіканыс
     горзыны+V+Der/ӧмӧн+Ger: горзӧмӧн
     горзыны+V+Der/ӧмӧн+Ger+Comp: горзӧмӧнжык  
     горзыны+V+Der/тӧдз+Ger: горзытӧдз
     горзыны+V+Der/тӧдз+Ger+PxSg1: [горзытӧдззам, горзытӧдззим]
     горзыны+V+Der/тӧдз+Ger+PxSg2: [горзытӧдззат, горзытӧдззит]
     горзыны+V+Der/тӧдз+Ger+PxSg3: [горзытӧдззас, горзытӧдззис]
     горзыны+V+Der/тӧдз+Ger+PxPl1: [горзытӧдззаным, горзытӧдззиным]
     горзыны+V+Der/тӧдз+Ger+PxPl2: [горзытӧдззаныт, горзытӧдззиныт]
     горзыны+V+Der/тӧдз+Ger+PxPl3: [горзытӧдззаныс, горзытӧдззиныс]
     горзыны+V+Der/тӧн+Ger: горзытӧн
     горзыны+V+Der/тӧн+Ger+PxSg1: [горзытӧнням, горзытӧнним]
     горзыны+V+Der/тӧн+Ger+PxSg2: [горзытӧннят, горзытӧннит]
     горзыны+V+Der/тӧн+Ger+PxSg3: [горзытӧнняс, горзытӧннис]
     горзыны+V+Der/тӧн+Ger+PxPl1: [горзытӧнняным, горзытӧнниным]
     горзыны+V+Der/тӧн+Ger+PxPl2: [горзытӧнняныт, горзытӧнниныт]
     горзыны+V+Der/тӧн+Ger+PxPl3: [горзытӧнняныс, горзытӧнниныс]
     горзыны+V+Der/тӧг+Car+Ger: горзытӧг
     горзыны+V+Der/тӧг+Car+Ger+PxSg1: горзытӧгьям
     горзыны+V+Der/тӧг+Car+Ger+PxSg2: горзытӧгьят
     горзыны+V+Der/тӧг+Car+Ger+PxSg3: горзытӧгьяс
     горзыны+V+Der/тӧг+Car+Ger+PxPl1: горзытӧгьяным
     горзыны+V+Der/тӧг+Car+Ger+PxPl2: горзытӧгьяныт
     горзыны+V+Der/тӧг+Car+Ger+PxPl3: горзытӧгьяныс
     
     горзыны+V+Der/ӧм+PrfPrc+Sg: горзӧм
     горзыны+V+Der/ӧм+PrfPrc+Pl: горзӧмӧсь
     горзыны+V+Der/ісь+Act+PrsPrc+Sg: горзісь
     горзыны+V+Der/ісь+Act+PrsPrc+Pl: горзісьӧсь
     горзыны+V+Der/ан+PrsPrc+Sg: горзан
     горзыны+V+Der/ан+PrsPrc+Pl: горзанӧсь
     горзыны+V+Der/ана+PrsPrc+Sg: горзана
     горзыны+V+Der/ана+PrsPrc+Pl: горзанаӧсь
     горзыны+V+Der/тӧм+PrivPrc+Sg: горзытӧм
     горзыны+V+Der/тӧм+PrivPrc+Pl: горзытӧмӧсь
